【裁判字號】    95,上更(一),398
【裁判日期】    951004
【裁判案由】    兒童及少年性交易防制條例等
【裁判全文】
臺灣高等法院刑事判決             95年度上更(一)字第398號
上  訴  人
即  被  告  甲○○
選任辯護人  鄧國璽律師
上列上訴人即被告因違反兒童及少年性交易防制條例案件，不服
臺灣臺北地方法院90年度訴字第252 號，中華民國92年4月7日第
一審判決（起訴案號：臺灣臺北地方法院檢察署89年度偵字第16
222 號），提起上訴，經判決後，由最高法院發回更審，本院判
決如下：
    主  文
原判決關於甲○○部分撤銷。
甲○○共同連續以廣告物散布足以引誘促使人為性交易之訊息，
累犯，處有期徒刑陸月，如易科罰金，以銀元參佰元折算壹日。
扣案之色情小廣告單參仟陸佰陸拾肆張及新台幣壹仟元，均沒收
。
    事  實
一、甲○○於民國八十七年間因犯常業賭博罪，經台灣板橋地方
    法院八十七年度易字第一０一一號判決處有期徒刑六月，如
    易科罰金以三百元折算一日確定，於八十七年七月三十日易
    科罰金執行完畢，仍不知悔改，於八十九年七月二十二日起
    ，受僱於李景怡（通緝中）在台北市大安區○○○路○段一
    五五號四樓經營之「健容美容養生館」，擔任外場工作，竟
    與李景怡共同基於犯罪之概括犯意聯絡，推由甲○○連續多
    次利用無犯罪故意之年滿十八歲之不詳姓名之工讀生散發「
    熱情邀約全國美少女一對一浪漫接觸親愛的等你來喔」、「
    有緣千里上班族聯誼一對一浪漫接觸」、「把握良機」、「
    金屋藏嬌」、「苦守寒窯十八年」、「辣妹集中營」、「吹
    、含、吸、舔、摳」、「一二０分鐘不限次數」、「令人無
    法抵擋的感受強力電流的快樂」、「美眉物語」、「俏麗小
    佳人」、「情慾飛舞」、「Ｇ情演出」、「女人窩」等足以
    引誘促使人為性交易之色情小廣告單，以00000000
    00、0000000000號行動電話（未扣案）對外聯
    絡，嗣於八十九年七月二十九日男客丙○○因看小廣告單前
    往該店由美容師作按摩，八十分鐘收費新台幣（下同）三千
    元，於按摩完畢後，甲○○向丙○○遊說可媒介性交易，全
    部收費八千元（包含店內消費三千元），丙○○應允，先付
    店內消費三千元，隨即由甲○○帶丙○○前往台北市大安區
    ○○○路四段一九七號十三樓友統賓館三三三六號房內，再
    由甲○○以電話媒介大陸成年女子吳小寧前往應召，雙方完
    成性交易，丙○○再付五千元（即補足八千元），甲○○則
    支付吳小寧四千元，餘一千元歸其與店主李景怡而為營利，
    嗣經警查獲，並循線至「健容美容養生館」搜索扣得上開色
    情小廣告單三千六百六十四張及甲○○媒介性交易所得一千
    元（按甲○○交出之四千元其中三千元為店內合法營業之收
    入）。
二、案經台北市政府警察局大安分局報請台灣台北地方法院檢察
    署檢察官偵查起訴。
    理  由
壹、程序部分：
一、按九十二年一月十四日修正通過，同年九月一日實施之刑事
    訴訟法第一百五十九條第一項固規定被告以外之人於審判外
    之言詞或書面陳述，除法律有規定者外，不得作為證據。然
    同時修正公布之刑事訴訟法施行法第七條之三規定：「中華
    民國九十二年一月十四日修正通過之刑事訴訟法施行前，已
    繫屬於各級法院之案件，其以後之訴訟程序，應依修正刑事
    訴訟法終結之。但修正刑事訴訟法施行前已依法定程序進行
    之訴訟程序，其效力不受影響」而九十二年一月十四日修正
    公布之刑事訴訟法，業於同年九月一日施行，本件係於九十
    年二月十六日修正刑事訴訟法施行前繫屬於原審法院，此有
    原審法院收文章蓋於臺灣臺北地方法院檢察署九十年二月十
    六日北檢銘宙八十九偵一六二二二字第一四二一號送審函乙
    紙可稽（見原審卷第一頁）。本件「(一)、證人黃小寧於警詢
    之陳述筆錄（見原審卷第五十二至五十三頁）」、「(二)、證
    人即男客丙○○於警詢、偵查中經具結之陳述筆錄（見原審
    卷第五十四至五十五頁、一二一至一二二頁）」、「(三)、證
    人陶仁惠於警詢、原審中經具結之陳述筆錄（見原審卷第十
    八至十九頁、原審卷第一二四頁、一二六頁）」、「(四)、證
    人朱久伶於警詢之陳述筆錄（見偵查卷第二十至二十一頁）
    」、「(五)、證人即查獲員警乙○○於原審之陳述筆錄（見原
    審卷第一四四至一五○頁）」暨「臺北市政府警察局大安分
    局九十一年六月二十五日北市警安分刑字第○九一六二四○
    九五○○號函」、「男客丙○○主動交付警方之上載『Ｇ情
    演出』之小廣告單乙紙」、「扣案廣告單影本」、「電話術
    稿二張」等文書證據資料，均係修正刑事訴訟法施行前依當
    時之法定程序所製作取得之證據，其證據能力不因修正刑事
    訴訟法實施而受影響。且前開證據資料，均於原審及本院前
    審審判期日均依法提示予檢察官、被告及辯護人辨認，本院
    審判期日復將前開證人之陳述筆錄及前開文書證據提示並告
    以要旨，使到庭之當事人及辯護人有辯論之機會，而經合法
    調查，從而依上開施行法之規定，該訴訟程序之效力不因刑
    事訴訟法之修正施行而受影響，換言之，上開證據均具證據
    能力（最高法院九十四年度台上字第三一六０號、九十四年
    度台上字第四一四四號判決亦採同一見解）。
二、按「刑事審判上之共同被告，係為訴訟經濟等原因，由檢察
    官或自訴人合併或追加起訴，或由法院合併審判所形成，其
    間各別被告及犯罪事實仍獨立存在。故共同被告對於其他共
    同被告之案件而言，為被告以外之第三人，本質上屬於證人
    ，為確保被告對證人之詰問權，證人於審判中，應依法定程
    序，到場具結陳述，並接受被告之詰問，其陳述始得作為認
    定被告犯罪事實之判斷依據，此觀司法院釋字第五八二、五
    九二號解釋意旨甚明。」最高法院九十五年度台上字第二七
    二四號判決採同一見解。另按「依司法院釋字第五八二、五
    九二號解釋意旨，在民國九十二年九月一日刑事訴訟法修正
    生效之前、後，繫屬於各級法院之刑事案件，其個案事實之
    認定涉及以共同被告之陳述，作為其他共同被告論罪之證據
    者，法院就被告本人之案件調查共同被告時，均須使該共同
    被告立於證人之地位，踐行人證之法定調查程序；又共同被
    告於審判外之陳述，依法律特別規定得作為證據者，除客觀
    上不能受詰問者外，於審判中仍應依法接受詰問程序，藉以
    保障被告本人之詰問權。」最高法院九十五年度台上字第四
    一八九號判決採同一見解。經查：證人丁○○經檢察官將其
    與上訴人即被告甲○○一同提起公訴，被告甲○○與丁○○
    因而成為共同被告之關係，惟上開證人即本院前審共同被告
    丁○○於警詢、原審及本院前審之陳述，業經本院依證人地
    位傳喚丁○○到庭，依法命其具結陳述後，並予被告詰問之
    機會，嗣本院審理時，並再提示證人即共同被告丁○○之上
    開各該供述筆錄及要旨，由被告依法辯論，有本院九十五年
    九月十三日審判筆錄可按（見本院前審卷第七十八頁、本院
    卷第五十三頁），揆諸前開說明，本件證人即共同被告丁○○之前於警詢、原審審理之陳述筆錄（見偵查卷第十四頁、
    八十二頁、九十五頁、一五○頁），既已賦予被告反對詰問
    權，並踐行之合法調查程序，該證人供述筆錄或審判外之陳
    述，均得作為證據。
三、按：刑事訴訟法第一百五十九條之五明定：「被告以外之人
    於審判外之陳述，雖不符前四條之規定，而經當事人於審判
    程序同意作為證據，法院審酌該言詞陳述或書面陳述作成時
    之情況，認為適當者，亦得為證據。」、「當事人、代理人
    或辯護人於法院調查證據時，知有第一百五十九條第一項不
    得為證據之情形，而未於言詞辯論終結前聲明異議者，視為
    有前項之同意。」，其立法理由在於傳聞證據未經當事人之
    反對詰問予以核實，乃排斥其證據能力。惟當事人如放棄對
    原供述人之反對詰問權，於審判程序表示同意該等傳聞證據
    可作為證據，此時，法院除認該傳聞證據欠缺適當性外，自
    可承認其證據能力。又當事人、代理人或辯護人於調查證據
    時，知有刑事訴訟法第一百五十九條第一項不得為證據之情
    形，卻表示「對於證據調查無異議」、「沒有意見」等意思
    ，而未於言詞辯論終結前聲明異議者，應視為已有將該等傳
    聞證據採為證據之同意。最高法院九十三年度台上字第三五
    三三號、九十四年度台上字第二九七六號判決亦採同一見解
    。經查：本案被告甲○○、辯護人及檢察官對證人丁○○、
    乙○○於本院之證述筆錄等證據，表示對證據能力不爭執，
    復於審判期日就本院一一提示之證據於言詞辯論終結前，均
    未就所調查之證據主張有刑事訴訟法第一百五十九條第一項
    不得為證據之情形，本院審酌上開書面陳述作成時之情況，
    並無不合法之情形，應認為適當，參照上開說明要旨，本案
    上開書面陳述證據，均有證據能力。
四、被告於警詢中之自白有具證據能力
  (一)、按「刑事訴訟之目的固重在發見實體真實，其手段則應合
      法正當，以保障人權。依刑事訴訟法第二百二十九條至第
      二百三十一條之規定，司法警察（官）固有調查犯罪嫌疑
      人犯罪情形及蒐集證據之職權，而得詢問犯罪嫌疑人，惟
      依同法第一百條之二準用同法第一百條之一第一項之規定
      ，司法警察（官）詢問犯罪嫌疑人，除有急迫情況且經記
      明筆錄者外，應全程連續錄音；必要時，並應全程連續錄
      影。考其立法目的，在於建立詢問筆錄之公信力，並擔保
      詢問程序之合法正當；亦即在於擔保犯罪嫌疑人對於詢問
      之陳述係出於自由意思及筆錄所載內容與其陳述相符。故
      司法警察（官）詢問犯罪嫌疑人如違背上開規定，其所取
      得之供述筆錄，究竟有無證據能力，原應審酌司法警察（
      官）違背該法定程序之主觀意圖、客觀情節、侵害犯罪嫌
      疑人權益之輕重、對犯罪嫌疑人在訴訟上防禦不利益之程
      度，以及該犯罪所生之危害，暨禁止使用該證據對於抑制
      違法蒐證之效果，及司法警察（官）如依法定程序有無發
      現該證據之必然性等情形，本於人權保障與社會安全之均
      衡維護精神，依比例原則，具體認定之。」最高法院九十
      二台上字第六九二一號、九十二年台上字第四七七○號、
      九十三年台上字第三九五三號判決均採相同意見。又「刑
      事訴訟法第一百條之一第一項固規定訊問被告，原則上應
      全程連續錄音；必要時，並應全程連續錄影；同條第二項
      亦規定『筆錄內所載之被告陳述與錄音或錄影之內容不符
      者，除有前項但書情形外，其不符之部分，不得作為證據
      』。同法第一百條之二亦準用同法第一百條之一規定。考
      其立法目的，在於建立訊問筆錄之公信力，並擔保訊問程
      序之合法正當；亦即在於擔保犯罪嫌疑人對於訊問之陳述
      ，係出於自由意思及筆錄所載內容與陳述相符。如果犯罪
      嫌疑人之自白，係基於自由意思而非出於不正之方法，且
      其自由之陳述與事實相符，縱令於訊問時未經全程連續錄
      音或錄影，致訊問程序稍嫌微疵，仍難謂其自白之筆錄，
      無證據能力。」最高法院九十二年台上字第二四一一號、
      九十三年台上字第三七○號亦採相同見解。則被告在警詢
      之自白如係出於自由意思而非不正之方法，且其自白之陳
      述與事實相符，縱令司法警察（官）對其詢問時未經全程
      連續錄音或錄影，致詢問程序不無瑕疵，仍難謂其於警詢
      自白之筆錄無證據能力。本件原審於九十一年五月三十一
      日函請臺北市政府警察局大安分局，移送被告甲○○等涉
      嫌妨害風化案件之警詢錄音帶到院，惟上開偵訊錄音帶經
      查發現業已不慎遺失等情，亦有臺北市政府警察局大安分
      局九十一年六月二十五日北市警安分刑字第○九一六二四
      ○九五○○號函在卷可按（見原審卷第六十五頁），足見
      本件偵訊過程中並非未踐行錄音程序，僅因偵查機關保管
      不慎而遺失，難認有何蓄意忽視犯罪嫌疑人程序利益之情
      事，依上開判決意旨觀之，縱司法警察（官）詢問時未予
      連續錄音，仍應探究被告之警詢自白是否出於自由意思下
      的陳述，而不得全然否定該自白之證據能力，況本件並非
      未予踐行錄音程序，自亦不得因此全然否定該自白之證據
      能力。
  (二)、按：所謂非任意性之自白，除其自白必須是以不正方法取
      得外，尤須該自白與不正方法間具有因果關係，始有前述
      排除法則之適用，此觀刑事訴訟法第一百五十六條第一項
      規定：「被告之自白，非『出於』強暴……者，得為證據
      」即明。最高法院九十四年度台上字第二九九七號判決採
      同一見解。再依被告於本院準備程序時已自承：「（是誰
      對你刑求？）是製作筆錄的員警，他沒有對我怎樣的刑求
      ，他只是口頭告知我說我有很多前科，要配合簽名，不然
      提報我流氓」、「（警員有對你強暴脅迫？）就是口氣很
      兇，說不簽名的話，就要提報流氓。」、「（何時對你說
      這些話？）是筆錄製作完『之後』。」、「（筆錄製作之
      前有無對你那樣說？）沒有。是製作『之後』才說的」、
      「製作筆錄之前還有對你如何的刑求？）沒有」等語（見
      本院卷第二十五頁反面），可見被告於警詢之供述，並無
      遭刑求逼供而出於非任意性自白之情形。況被告所稱：「
      提報我流氓」、「（警員有對你強暴脅迫？）就是口氣很
      兇，說不簽名的話，就要提報流氓。」云云，皆係在被告
      完成製作警詢筆錄「之後」，與警詢筆錄被告自白之製作
      並無因果關係至明。至被告雖辯稱：因看過筆錄內容不實
      在，伊不簽名，員警始說要提報流氓等語（見本院卷第二
      十六頁），惟被告甲○○於偵查中經檢察官訊問時，除否
      認警詢自白有朋分性交易所得之情事外，並未向檢察官指
      稱有遭刑求之情，原審復坦承警詢筆錄所述均實在等語（
      見原審卷第九十四頁），足證被告警詢自白係出於任意性
      所為之供述，並無受到刑求或其他不正當方法取供之情事
      ，雖該警詢筆錄錄音帶已然遺失而無從再為調查，然基於
      比例原則及其警詢自白出於任意性，該警詢筆錄仍具有證
      據能力。
五、扣案之色情小廣告單三千六百六十四張、刊登報紙廣告單四
    張、營業報表三張、接聽電話話術稿是否有證據能力，茲說
    明如下：
  (一)、按警察機關執行勤務時所謂之「臨檢」，依警察勤務條例
      第十三條第三款規定，指警察機關於公共場所或指定處所
      、路段，由勤服人員擔任臨場檢查或路檢，執行取締、盤
      查及有關法令賦予之勤務，屬警察勤務方式之一，且警察
      人員執行場所之臨檢勤務，參酌司法院大法官會議釋字第
      五三五號解釋意旨，除法律另有規定外，警察人員執行場
      所之臨檢勤務，應限於已發生危害或依客觀、合理判斷易
      生危害之處所、交通工具或公共場所為之，並應遵守比例
      原則，不得逾越必要程度；且臨檢進行前，應對在場者告
      以實施之事由，及出示證件表明其為執行人員之身分，始
      無悖於維護人權之憲法意旨；而所謂法律另有規定，即包
      括刑事訴訟法第一百二十二條以下關於搜索、扣押之相關
      規定，亦於該號解釋之解釋理由中敘明。而刑事訴訟法既
      於第一百二十八條規定，搜索行為以簽發搜索票為原則，
      例外於同法第一百三十條規定附帶搜索、第一百三十一條
      規定逕行搜索（緊急搜索）、第一百三十一條之一規定同
      意搜索，為不用搜索票而搜索之例外情形，是縱為無令狀
      搜索，亦應遵守刑事訴訟法所定之程式，否則仍屬違法搜
      索。基此，依警察勤務條例所為之臨檢行為與刑事訴訟法
      規定之搜索、扣押行為，自應有相當之分際，否則恐有以
      臨檢之名而規避刑事訴訟法關於搜索扣押等嚴格法定程序
      之弊。查臺北市政府警察局大安分局員警於八十九年七月
      二十九日晚間十八時許，未持搜索票進入「健容美容養生
      館」之營業場所搜尋，並扣得上開色情小廣告單三千六百
      六十四張、刊登報紙廣告單四張、營業報表三張、接聽電
      話話術稿，係以警察勤務條例第十一條第三款規定之臨檢
      為據，有台北市政府警察局大安分局敦化所檢查紀錄表乙
      份（見偵查卷第六至七頁）可稽。惟該坐落臺北市大安區
      ○○○路四段一五五號四樓，店名為「健容美容養生館」
      （營利事業登記名稱為：健容名店有限公司），係主管機
      關登記有案對外營業之公司，當屬不特定人或多數人得以
      自由進出之公共場所，並非私人居住之空閒，依法自得實
      施臨檢。又前址常遭民眾檢舉有媒介性交易之違法情事，
      本件亦係台北市大安分局派出所編排臨檢勤務，而至友統
      賓館三三六室查獲「健容美容養生館」之男客丙○○與大
      陸女子吳小寧，經由該店外場負責人即被告甲○○媒介完
      成性交易之犯罪事實，進而於同日由小隊長乙○○會同支
      援員警前往該店臨檢之事實，亦據證人即執行本件臨檢並
      製作檢查紀錄表之小隊長乙○○到庭證稱：「因為那家賓
      館時常有人檢舉從事性交易，而且我們於該處破獲不少案
      件，健容那家店，也是很多人檢舉，因此我們懷疑他們有
      媒介性交易。我們常接獲線報表示友統賓館內常有色情交
      易，當日也是我們編排的勤務工作，所以我們才到友統賓
      館，進而查獲本案。」等語（見原審卷第一四九頁）在卷
      可參。惟據證人丁○○於本院中證稱：伊當時擔任養生會
      館的經理，警察就直接衝進來，伊記得店門是完全透明的
      玻璃門沒有上鎖，門有點故障，要開門不是很容易開，要
      大力一點才能開，警員有三、四個，一進來就叫我們裡面
      的人不要動，他們是穿便服，並不知道是何人，叫我們不
      要動就開始搜東西，靠近門口有很多門式的置物櫃都應打
      開，不管有無上鎖的，櫃台上的抽屜都倒出來，有五間包
      廂也是每間都去翻找東西，一開始進來並不知道是警察」
      等語（見本院卷第四十一頁反面），可見員警前往臨檢時
      ，並未對在場者告以實施之事由，及出示證件表明其為執
      行人員之身分，前開臨檢程序自難謂為合法。
  (二)、再者，搜索應用搜索票；有下列情形之一者，司法警察或
      司法警察官雖無搜索票，得逕行搜索住宅或其他處所：一
      、因逮捕被告、犯罪嫌疑人或執行拘提、羈押。二、因追
      躡現行犯或逮捕脫逃人者。三、有事實足信有人在內犯罪
      而情形急迫者。前項搜索應於執行後二十四小時內呈報檢
      察官或法院，係被告行為時即九十一年二月八日修正前刑
      事訴訟法第一二八條第一項、第一三一條分別定有明文。
      其中條文規定「得逕行搜索住宅或其他處所」，於實施搜
      索時，應以與上述各該事由具有時間與空間之密接關聯者
      為限，不得任意擴大應用，且搜索依其對象不同，可分為
      「身體搜索」、「物件搜索」及「住宅搜索」，而第一三
      一條條文並未將「物件」併列為得逕行搜索之對象，故不
      得無搜索票而逕行搜索「物件」，且刑事訴訴訟法第一百
      三十一條係「找人之搜索」，以發現被告為搜索目的，除
      逮捕被告後可依刑事訴訟法第一三０條附帶搜索外，不得
      再為其他的搜索。惟由證人丁○○於原審中所證「警察直
      接衝進來，叫我們全部不要動，我們也來不及詢問警察的
      身分，警察進來就說要找甲○○，我說甲○○不在，他們
      就開翻箱倒櫃」等語（見原審卷第一五○頁），可見員警
      因查獲「健容美容養生館」男客丙○○經自稱李副理之被
      告甲○○媒介與女子為性交易，而循線前往「健容美容養
      生館」店內欲拘捕犯罪嫌疑人甲○○，卻任意搜索，查扣
      ，且事後未陳報檢察官或法院，已與九十一年二月八日修
      正前刑事訴訴訟法第一百三十一條規定之要件不符。證人
      乙○○雖於本院中到庭證稱：主張本件係公共場所臨檢，
      小廣告是在健容美容養生館內扣獲，共三六六四張，且放
      在櫃台後方目視可及的地方，整堆放在那裡，不需要搜索
      等語（見本院卷第二十五頁），然證人丁○○已於本院審
      理中證稱：小廣告單在置物櫃內，櫃子是靠在牆壁上整列
      式的置物櫃，並沒有在櫃台後面，進入大廳看不到，是警
      察搜獲到的等語（見本院卷第四十二頁），則員警是否於
      櫃台後方目視可及之處查獲扣案色情小廣告單，已非無疑
      ，且依證人丁○○前開所證，員警進入店內以翻箱倒櫃方
      式搜尋物件，顯已與超越員警僅得對人民的身體或場所、
      交通工具、公共場所，目視搜尋，並不得動手搜查、尋索
      之臨檢權限，已屬搜索行為無疑。本件員警無搜索票進入
      「健容美容養生館」之營業場所搜尋，未聲請搜索票，亦
      未於二十四小時內呈報檢察官之事實，除據證人丁○○於
      本院中證述屬實外（見本院卷第四十一頁反面），亦無事
      後呈報檢察官之資料附卷可佐，且依證人丁○○前開所證
      ，員警進入店內後喝令店內人員不准動之情形以觀，證人
      乙○○雖證稱：當天查扣小廣告等事證，被告等人沒有拒
      絕等語（見原審卷第一四八頁），亦難認警察進入該店搜
      索，係在證人丁○○之同意下所為，故本件為違法搜索至
      明。至於違法搜索扣押所取得之證據，若不分情節，一概
      以程序違法為由，否定其證據能力，從究明事實真相之角
      度而言，難謂適當，且若僅因程序上之瑕疵，致使許多與
      事實相符之證據，無例外地被排除而不用，例如案情重大
      ，然違背法定程序之情節輕微，若遽捨棄該證據不用，被
      告可能逍遙法外，此與國民感情相悖，難為社會所接受，
      自有害於審判之公平正義，因此，對於違法搜索所取得之
      證據，為兼顧程序正義及發現實體真實，應由法院於個案
      審理中，就個人基本人權之保障及社會安全之維護，依比
      例原則及法益權衡原則，予以客觀之判斷（最高法院九十
      三年度台上字第六六四號判決意旨採同一見解）。本件警
      察人員實施臨檢雖不合法，然當初搜索之地點為公眾得出
      入之養生館，其違反法定程序之情節並無嚴重性，侵害被
      告的權益尚屬輕微，且於臨檢時發現被告甲○○等人媒介
      女子從事性交易之重要證物，且依證人乙○○於原審中所
      證：到健容公司後，認為被告等違反兒童及少年性交易條
      例，所以決定依法處理等語（見原審卷第一四六頁）以觀
      ，若遽捨棄該證據不用，被告可能逍遙法外，因而予以查
      扣，尚難認有何不法故意，且被告甲○○所涉之刑法第二
      百三十一條第一項之營利媒介性交及兒童及少年性交易防
      制條例第二十九條之罪，均為五年以下有期徒刑之罪，所
      侵害之社會法益非輕，對社會善良風氣亦造成相當大之影
      響，而禁止本案搜索所獲得之證據對於預防偵察機關違反
      偵查之效果並不明顯，客觀上依比例原則，及比較法益權
      衡原則，本案警察違法搜索所取得之證物即扣案之色情小
      廣告單三千六百六十四張、刊登報紙廣告單四張、營業報
      表三張、接聽電話話術稿，應具備有證據能力，本院自可
      加以審酌。
六、被告選任辯護人上訴意旨執以：證人丙○○、吳小寧在警詢
    中之筆錄並未具結，是審判外之陳述；扣案小廣告單是非法
    搜索不具證據能力；被告警詢白白是警方不當取得，經數次
    聲請錄音帶，警方函覆錄音帶已無法尋獲，故被告之警詢筆
    錄亦不具證據能力云，惟查：
  (一)、刑事訴訟法第一百九十六條之一已明定，司法警察或司法
      警察官使用通知書通知證人到場詢問，其證人之通知及詢
      問雖有準用偵查及審判時人證調查之規定，然該法第一百
      八十六條證人應命具結之規定，並未在準用之列，易言之
      ，司法警察或司法警察官詢問證人時，並無證人應命具結
      規定之適用，被告選任辯護人仍執證人丙○○、吳小寧在
      警詢中之筆錄並未具結，是審判外之陳述，爭執其證據能
      力云云，容有誤會。
  (二)、被告於警詢中之自白及扣案小廣告單均具有證據能力，已
      如前述，被告選任辯護人徒執被告警詢白白是警方不當取
      得，警詢錄音帶亦已遺失等節，認其警詢自白並無證據能
      力云云，另指稱扣案小廣告單是非法搜索不具證據能力云
      云，均無理由。
貳、實體部分：
一、訊據被告甲○○雖於對於在前揭時地受僱於李景怡所經營之
    「健容美容養生館」擔任外場工作，並利用工讀生散發色情
    小傳單及於前揭時地媒介前往消費之男客丙○○與大陸成年
    女子吳小寧為性交易等事實，固坦承不諱，惟仍否認有何媒
    介女子性交易之犯行，辯稱：伊並未朋分金錢，並無營利，
    且小廣告單有一部分不是伊所有云云。惟查：
  (一)、男客丙○○於八十九年七月二十九日因看色情小廣告單，
      撥打其上0000000000號電話聯絡後，前往「健
      容美容養生館」按摩（八十分鐘收費三千元），美容師按
      摩完畢後，自稱「李副理」之被告甲○○即向丙○○媒介
      以全部收費八千元（包含店內消費三千元）方式進行性交
      易，丙○○先付清店內消費後，被告甲○○即為之撥打電
      話向大陸女子吳小寧洽談應召事宜，雙方議定性交易代價
      為四千元，被告甲○○嗣即帶領丙○○前往友統賓館三三
      三六號房內等待應召女子吳小寧前來會合，丙○○即再支
      付五千元（即補足八千元）予被告甲○○，被告甲○○除
      交付吳小寧應得之四千元性交易費用，餘款則由其取走等
      情，業據被告甲○○於警詢及偵查中供承在卷（見原審卷
      第四十八至五十一頁、偵查卷第九十九反面至一○一頁）
      ，核與證人丙○○於警詢及偵查中所述（見原審卷第五十
      四至五十五頁、偵查卷第一二一至一二二頁）；證人吳小
      寧於警詢中之證述情節（見原審卷第五十二至五十三頁）
      ，均屬一致，並有男客丙○○主動交付警方之上載「Ｇ情
      演出」、「0000000000」內容之小廣告單乙紙
      及（見偵查卷第二十八頁），前開事實，堪可信實。
  (二)、按兒童及少年性交易防制條例第二十九條散布廣告物及以
      媒體刊登足以促使人為性交易之訊息罪，所謂「足以引誘
      、媒介、暗示或其他促使人為性交易之訊息」，不以行為
      人所使用之文字直接與性交易有關為限，應以是否有性交
      易之暗示為斷，雖行為人不使用明示性交易之文字，但有
      暗示性交易之主觀故意，且依社會通念，一般人均知悉此
      等廣告係招攬性交易之廣告時，仍應認為與兒童及少年性
      交易防制條例第二十九條之犯罪構成要件相符。經查：被
      告甲○○於八十九年七月二十日起，受僱李景怡於「健容
      美容養生館」擔任外場負責人，並受李景怡指示，以00
      00000000、0000000000號為聯絡電話
      ，僱用不特定工讀生散發色情小廣告單之事實，亦據被告
      甲○○自承在卷無訛（見原審卷第四十九至五十頁、本院
      前審卷第三十四頁、八十二頁），而證人丁○○於警詢中
      亦明確指稱：扣案之廣告單係甲○○雇請外面的工讀生散
      發宣傳用的（見偵查卷第十四頁反面），復於原審中證稱
      ：小廣告單我剛到公司時不知道有這些東西，是後來才知
      道是老闆留下來的，鎖在櫃子裡等語（見原審卷第九十五
      頁），並有員警在「健容美容養生館」搜獲之色情小廣告
      單三千六百六十四張扣案可憑，而前開色情小廣告單部分
      內載「熱情邀約全國美少女一對一浪漫接觸親愛的等你來
      喔」、「有緣千里上班族聯誼一對一浪漫接觸」、「把握
      良機」、「金屋藏嬌」、「苦守寒窯十八年」、「辣妹集
      中營」、「吹、含、吸、舔、摳」、「一二０分鐘不限次
      數」、「令人無法抵擋的感受強力電流的快樂」、「美眉
      物語」等文字；另部分扣案之小廣告單上，黃色小字條上
      均印有「俏麗小佳人」、「情慾飛舞」、「Ｇ情演出」等
      字樣，小卡片上則印有「令人無法抵擋的感受」、「強力
      電流的快感」或「女人窩」等足以引誘促使人為性交易之
      文句，亦有扣案廣告單影本乙紙在卷可稽外（見偵查卷第
      四十九頁），並經原審勘驗證物核實在卷（見原審卷第八
      十三頁），上開小廣告之散發，顯非一般正常吸引消費者
      之商業廣告，亦即一般人看到上開廣告後，會有與性交易
      有關之聯想，此由確有不得定之男客因之而撥打電話詢問
      ，尋求性交易，即可印證，足認上開廣告物及廣告係傳達
      足以引誘、暗示促使人為性交易之訊息。是被告甲○○利
      用不特定之工讀生散發足以引誘促使人為性交易之色情小
      廣告單之犯行，亦堪認定。
  (三)、被告甲○○辯稱：伊並未收到四千元營利云云，惟查，證
      人丙○○在偵查中已證述其至「健容美容養生館」按摩消
      費三千元，至賓館為性交易完畢，再補足八千元（意即再
      付五千元）予被告甲○○等情（見偵查卷第一二二頁），
      且大陸成年女子吳小寧在警訊中亦供述於性交易完畢後，
      並取得四千元之代價等情（見原審卷第五十三頁），則證
      人丙○○共支付八千元，扣除在該養生館按摩之正常消費
      三千元，餘五千元為性交易之代價，除支付性交易之女子
      四千元外尚餘一千元，自為被告甲○○媒介性交易所得，
      因此甲○○於經警查獲於警訊中所提出之經扣案四千元，
      其中一千元為其媒介性交易所得，被告甲○○辯謂：其媒
      介性交易並無營利乙節，自無可採。被告雖於本院審理中
      辯稱：警詢筆錄所言「向男客收八千元」是不對的，伊只
      有收四千元，也立即轉交應召女子等語（見本院卷第二十
      六頁反面），惟嗣後亦已供稱「有此事實沒錯，伊有收八
      千元給小姐，伊自己沒有拿錢等語（見本院卷第五十三頁
      反面），前後供述已有不一，再據被告甲○○於本院前審
      中所供：丙○○沒有在我們店裡消費，沒有先付三千元給
      我們，他一來就要求性服務，我說店裡面沒有做這些，如
      果他一定要的話，我幫他看報紙找，他在賓館總共拿四千
      元出來，我都交給小姐等語（見本院前審卷第八十二頁）
      ，然丙○○既係循被告雇請不特定工讀生對外散發之色情
      小廣單前來「健容美容養生館」，被告竟在未牟得任何利
      益之情形下，為丙○○媒介女子與之性交易，所得款項亦
      分毫未取，實與常情相悖，尚難採信。另被告甲○○復於
      本院審理改稱：伊以為是小姐與客人發生糾紛，警察要伊
      拿出四千元賠償客人，所以伊就拿出四千元，沒想到後來
      筆錄變成向客人收八千元，伊分四千元，四千元是交易所
      得云云，惟被告甲○○既稱大陸籍應召女子吳小寧，為伊
      看報紙分類廣告打電話幫男客丙○○所約（見本院卷第二
      十六頁），縱若應召女子與丙○○間發生金錢糾紛，亦應
      與被告甲○○無關，衡情被告甲○○豈有可能為此自掏腰
      包付錢圓事之理？是被告甲○○前開所辯並未獲利云云，
      自無可採。
  (四)、又被告辯稱：丙○○是看店內招牌前去，並非看小廣告單
      去的乙節，惟證人丙○○確係在路旁看見被告散發之色情
      小廣單，而前往消費等情，已如前述，被告徒為爭執，實
      無可採。另被告甲○○辯稱：扣案色情小廣告只有一部分
      是伊的，伊的部分只有一、二百張，其餘是店內的云云，
      惟查，被告既於本院前審中所供散發傳單是老闆叫伊做的
      ，其他人並沒有去做等語（見本院前審卷第三十二頁、三
      十四頁），可見李景怡僅指示被告一人為散發色情小廣告
      單之行為，其餘之人均未參與其事，而被告甲○○復於本
      院審理中自承扣案之色情小廣告單有一部分是伊用印章或
      原子筆寫的，扣案證物小紙條麻辣俏護士有上行動電話0
      000000000是伊用原子筆一張張寫上去的，有的
      則用號碼章蓋上，我的只有一小部分約一、二百張，每天
      寫的不多，寫完之後就請工讀生去散發等語（見本院卷第
      五十三頁），益見其於本院審理中辯稱：扣案色情小廣告
      單僅部分為伊所有云云，尚難採為有利於被告之認定。
  (五)、至被告甲○○之選任辯護人雖具狀聲請傳喚證人丙○○到
      庭，惟證人丙○○因罹患器質性妄想徵候群，無法到庭作
      證，已據其陳報在卷，並提出診斷證明書乙紙以資為證（
      見本院卷第三十七至三十八頁），被告選任辯護人嗣亦於
      本院審理中明確表示「因丙○○精神上有病，捨棄傳喚，
      沒有要再聲請調查證據」等語（見本院卷第五十四頁），
      是被告選任辯護人前揭傳喚證人之聲請，既經捨棄，核無
      再為調查之必要，併此敘明。
  (六)、綜上，本件被告犯行，罪證明確，自應依法論科。
二、法律適用
  (一)、核被告所為係犯兒童及少年性交易防制條例第二十九條及
      刑法第二百三十一條第一項之罪。按修正前刑法第二百三
      十一條第一項媒介女子與他人性交罪，其法定刑有關罰金
      部分規定「得併科十萬元以下罰金」，係以「銀元」為計
      算單位。行政院會銜司法院依七十二年六月二十四日公布
      之勘亂時期罰金罰鍰提高標準條例之規定，於七十二年七
      月二十七日發布「有關刑法定有罰金各條，提高為十倍」
      ，並自同年八月一日施行。惟罰金罰鍰提高標準條例（原
      名戡亂時期罰金罰鍰提高標準條例）於七十二年六月二十
      四日修正時，該條例第五條已明定「第一條所定得提高倍
      數之規定，於本條例修正後制定之法律，不適用之；本條
      例修正前公布之法律，於本條例修正後修正其罰金罰鍰數
      額或法律經全部修正而其罰金罰鍰數額未予變更者，亦同
      。」而刑法第二百三十一條第一項之罰金罰鍰數額於八十
      八年四月二十一日修正時，已由原條文「意圖營利，引誘
      或容留良家婦女與他人姦淫者，處三年以下有期徒刑，得
      併科五百元以下罰金。」，修正成為「意圖使男女與他人
      為性交或猥褻之行為，而引誘、容留或媒介以營利者，處
      五年以下有期徒刑，得併科十萬元以下罰金。以詐術犯之
      者，亦同。」，則依罰金罰鍰提高標準條例第五條第二項
      之規定，自不再適用該條例第一條所定得提高倍數之規定
      ，是以上開條文「得併科十萬元以下罰金」之規定仍應維
      持，再依銀元與新台幣之折算比率為一比三，改依「新台
      幣」為計算單位，上開條文罰金刑部分即相當提高「三倍
      」成為「新台幣三十萬元以下罰金」。依民國九十五年六
      月十四日修正通過之刑法施行法第一條之一第一項規定：
      「中華民國九十四年一月七日刑法修正施行後，刑法分則
      編所定罰金之貨幣單位為新台幣。」；第二項規定：「九
      十四年一月七日刑法修正時，刑法分則編未修正之條文定
      有罰金者，自九十四年一月七日刑法修正施行後，就其所
      定之數額提高為三十倍。但七十二年六月二十六日至九十
      四年一月七日新增或修正之條文，就其所定數額提高為三
      倍。」查修正前刑法第二百三十一條第一項媒介女子與他
      人性交罪，有關得科罰金刑部分，係於七十二年六月二十
      六日至九十四年一月七日間修正過之條文，則依刑法施行
      法第一條之一第二項後段之規定，應提高為三倍，即係新
      台幣三十萬元以下。而依九十五年四月二十八日修正通過
      之罰金罰鍰提高標準條例第一條規定：「依法律應處罰金
      罰鍰者，就其原定數額提高為二倍至十倍。但法律已依一
      定比率規定罰金或罰鍰之數額或倍數者，依其規定。」，
      修正後刑法施行法第一條之一，既就刑法所定數額有提高
      倍數規定，自應依其規定，自民國九十五年七月一日起，
      改以新台幣計算單位，修正前刑法第二百三十一條第一項
      之罰金刑部分為「得併科新台幣三十萬元以下罰金」。新
      舊法有關法定罰金刑之比較結果均相同（均提高為三倍）
      ，修正後刑法施行法第一條之一第一項之規定，並無較有
      利於被告，依刑法第二條第一項前項之規定，本件被告所
      犯之修正前刑法第二百三十一條第一項所定之罰金刑部分
      ，自應依行為時法，即僅適用修正前刑法第二百三十一條
      第一項所定罰金刑部分之規定。
  (二)、被告與李景怡間具有犯意之聯絡及行為之分擔，皆為共同
      正犯。至於九十五年七月一日經修正生效施行之刑法第二
      十八條之原條文內容，雖由「二人以上共同實施犯罪之行
      為者，皆為正犯。」，修正更改為「二人以上共同實行犯
      罪之行為者，皆為正犯」。然關於上開共同正犯之條文用
      語之修正，並不影響本件之論罪科刑，不生新舊法比較適
      用之問題，附此敘明。按「行為後刑法條文經修正，惟無
      有利、不利情形（刑法第十五條、第二十八條、第三十條
      之文字修正，第五十五條但書、第五十九條實務見解之明
      文化），應適用裁判時法。」最高法院九十五年九月十四
      日第五次刑事庭臨時庭長會議決議在案，是以本件關於共
      同正犯部分之條文，應引用刑法第二十八條。
  (三)、被告甲○○利用無犯罪故意之已滿十八歲之工讀生散布色
      情小廣告單，為間接正犯。
  (四)、被告行為後，刑法第五十六條連續犯之規定，業於九十四
      年一月七日修正公布刪除，並於九十五年七月一日施行，
      則被告之犯行，因行為後新法業已刪除連續犯之規定，此
      刪除雖非犯罪構成要件之變更，但顯已影響行為人刑罰之
      法律效果，自屬法律有變更，依新法第二條第一項規定，
      比較新、舊法結果，仍應適用較有利於被告之行為時法律
      即舊法論以連續犯（最高法院九十五年第八次刑事庭會議
      決議參照）。被告先後多次次利用無犯罪故意之年滿十八
      歲之不詳姓名之工讀生散發「熱情邀約全國美少女一對一
      浪漫接觸親愛的等你來喔」等等足以引誘促使人為性交易
      之色情小廣告單之行為，時間緊接，所犯係構成要件相同
      之罪名，顯係基於概括犯意反覆為之，應依連續犯之規定
      ，論以一罪並加重其刑。又被告行為後，九十四年一月七
      日修正通過之刑法，自九十五年七月一日施行，修正後之
      刑法刪除第五十五條關於牽連犯之規定。被告所犯兒童及
      少年性交易防制條例第二十九條之罪及刑法第二百三十一
      條第一項媒介女子與他人性交罪間，具有方法結果之牽連
      關係，依修正前刑法第五十五條之規定，應從一重之兒童
      及少年性交易防制條例第二十九條之罪處斷。惟修正後之
      刑法既已刪除牽連犯之規定，則所犯上述各罪應依數罪併
      罰之規定分論併罰。經比較新舊法之規定，修正後之規定
      並非較有利於被告，依刑法第二條第一項之規定，應適用
      行為時之法律，即適用修正前刑法第五十五條牽連犯之規
      定，從一重之兒童及少年性交易防制條例第二十九條之罪
      處斷。
  (五)、又被告甲○○於八十七年間因犯常業賭博罪，經台灣板橋
      地方法院八十七年度易字第一０一一號判決處有期徒刑六
      月，如易科罰金以三百元折算一日確定，於八十七年七月
      三十日執行完畢，有本院被告全國前案紀錄表在卷可按，
      茲於五年以內再故意犯本件有期徒刑以上之罪，不論依修
      正前之刑法第四十七條，或修正後之刑法第四十七條第一
      項之規定，均構成累犯，對被告而言並無有利或不利之情
      形，自不生新舊法比較之問題，應逕依修正前刑法第四十
      七條，論以累犯，加重其刑，並依法遞加之。
三、原審以事證明確，對被告甲○○予以論科，固非無見，惟查
    ：
  (一)、丁○○、黃雅玲二人，並未參與本件散發色小廣告單及媒
      介男客與大陸女子為性交易之犯行，業經本院前審無罪判
      決確定，原判決將丁○○、黃雅玲論為共同被告，核與事
      實不符，容有未洽。
  (二)、李景怡在報紙刊登「舒解壓力護膚三千元，000000
      0000」等廣告係於八十九年一月廿六日起至同年二月
      十日所刊登，有卷附之廣告影本在卷可按（見偵查卷第四
      十六頁），而被告甲○○於八十九年七月二十二日始受雇
      於李景怡，此部分被告甲○○自不可能參與，況此廣告內
      容尚無足以引誘促使人為性交易，原判決認被告甲○○就
      此部分亦犯罪，自有未合。
  (三)、李景怡經營之「健容美容養生館」內，並未經營猥褻按摩
      或姦淫之性服務（詳如後述），原判決認被告甲○○在該
      店內從事色情按摩之猥褻行為，亦有未當。
  (四)、至行為後法律有變更者，依修正前刑法第二條第一項之規
      定，以適用裁判時法為原則，如行為時法有利於行為人，
      則例外適用行為時法；依修正後刑法第二條第一項規定，
      以適用行為時法為原則，惟如裁判時法有利於行為人，則
      例外的適用裁判時法。以往實務見解，認原判決未及比較
      適用新舊法時，上訴後，雖比較結果以舊法有利於行為人
      ，而原判決別無其他撤銷事由，仍應由本院以此為由撤銷
      改判。惟修正後之規定係以適用行為時法為原則，因此原
      判決雖未及比較適用，然上訴本院後，關於連續犯、牽連
      犯、累犯及易科罰金之規定，經比較新舊法，行為後之法
      律並非較有利於行為人，仍應適用行為時法，則原判決適
      用行為時法即無不當，自不構成撤銷之事由，併予敘明。
四、被告甲○○上訴意旨仍執陳詞否認犯行，辯稱：伊並未收客
    人的錢，亦無營利云云，指摘原判決不當，為無理由。惟原
    判決關於被告甲○○既有前揭瑕疵而屬無可維持，應由本院
    將原審關於被告甲○○部分之判決予以撤銷改判。爰審酌被
    告甲○○之前科素行、犯罪之動機、目的、手段、所生危害
    及犯罪後之態度等一切情狀，量處如主文第二項所示之刑。
    又被告行為時之易科罰金折算標準，修正前罰金罰鍰提高標
    準條例第二條前段（現已刪除）規定，就其原定數額提高為
    一百倍折算一日，則本件被告為時之易科罰金折算標準，應
    以銀元三百元折算一日，經折算為新臺幣後，應以新臺幣九
    百元折算為一日。惟被告甲○○行為時，刑法第四十一條係
    規定：「犯最重本刑為三年以下有期徒刑以下之刑之罪，而
    受六月以下有期徒刑或拘役之宣告，因身體、教育、職業或
    家庭之關係，執行顯有困難者，得以一元以上三元以下折算
    一日，易科罰金。」，而被告行為後，刑法第四十一條及刑
    法施行法第三條之一，業經立法院於九十年一月四日修正，
    並經總統於九十年一月十日公布，於九十年一月十二日生效
    （下稱舊刑法），修正內容將得易科罰金之適用範圍擴大為
    「犯最重本刑為五年以下有期徒刑以下之刑之罪，而受六月
    以下有期徒刑或拘役之宣告，因身體、教育、職業、家庭之
    關係或其他正當事由，執行顯有困難者，得以一元以上三元
    以下折算一日，易科罰金。但確因不執行所宣告之刑，難收
    矯正之效或難以維持法秩序者，不在此限。」、「併合處罰
    之數罪，均有前項情形，其應執行之刑逾六月者，亦同。」
    並於同年月十日公布施行，於同年月十二日生效，嗣刑法第
    四十一條及刑法施行法第三條之一，又經立法院於九十四年
    一月七日修正，並定於九十五年七月一日施行（下稱新刑法
    ），新刑法第四十一條修正為「犯最重本刑為五年以下有期
    徒刑以下之刑之罪，而受六個月以下有期徒刑或拘役之宣告
    者，得以新臺幣一千元、二千元或三千元折算一日，易科罰
    金。但確因不執行所宣告之刑，難收矯正之效，或難以維持
    法秩序者，不在此限。」、「前項規定於數罪併罰，其應執
    行之刑未逾六月者，亦適用之。」新刑法施行法第三條之一
    第三項修正為「於九十四年一月七日刑法修正施行前犯併合
    處罰數罪中之一罪，且該數罪均符合第四十一條第一項得易
    科罰金之規定者，適用九十年一月四日修正之刑法第四十一
    條第二項規定。」上開法律有變更，經比較行為時法、中間
    時法及裁判時法後，以中間時之舊刑法對被告最有利，依新
    刑法第二條第一項但書之規定，自應適用中間時之舊刑法第
    四十一條第一項前段之規定：「犯最重本刑為五年以下有期
    徒刑以下之刑之罪，而受六月以下有期徒刑或拘役之宣告，
    因身體、教育、職業、家庭之關係或其他正當事由，執行顯
    有困難者，得以一元以上三元以下折算一日，易科罰金。」
    ，諭知易科罰金之折算標準。
五、又刑法第三十八條沒收之規定，業於九十四年一月七日修正
    公布，並於九十五年七月一日施行，其中刑法第三十八條第
    一項第一款、第二款並未修正，而第三款則將原條文內容為
    「左列之物沒收之：一（略）。二、（略）。三、因犯罪所
    得之物。」，修正更改為「下列之物沒收之：三、因犯罪所
    生或所得之物。」，並將同條第二項、第三項原條文規定「
    屬於犯人」，修改為「屬於犯罪行為人」。關於本件扣案之
    色情小廣告單三千六百六十四張為被告或共犯李景怡所有，
    供犯罪所用之物；而扣案之現金四千元之其中一千元，乃媒
    介男客丙○○與大陸籍女子吳小寧性交後所給付之對價（犯
    罪所得之物），不論依修正前之刑法第三十八條第一項第二
    款、第三款，或修正後之刑法第三十八條第一項第二款、第
    三款之規定，均應予沒收，對被告而言並無有利或不利之情
    形，應逕依修正前之刑法第三十八條第一項第二款、第三款
    之規定宣告沒收之；至於另三千元為該店正常營業之合法收
    入，並非犯罪所得之物，自無從宣告沒收，併此敘明。
六、不另為無罪之諭知
  (一)、公訴意旨另以：被告甲○○自八十九年七月二十二日起受
      雇李景怡所經營之「健容美容養館」，由李景怡在報紙刊
      登「舒解壓力護膚三千元，0000000000」，並
      在該店內由朱久伶擔任美容師，負責幫不特定之客人從事
      美容、按摩等工作，每八十分鐘收費三千元，男客人先沐
      浴、更衣、換紙褲，再至包廂內作撫摸全身指油壓按摩等
      情，因認被告甲○○此部分亦犯兒童及少年性交易防制條
      例等二十九條及刑法第二百三十一條第一項之罪嫌云云。
  (二)、惟訊之被告甲○○否認有此部分之犯行，並辯稱報紙廣告
      非伊所刊登，且店內並無從事猥褻按摩之性交易云云，查
      上開報紙廣告之刊登係八十九年一月二十六日起至同年二
      月十日刊登，有卷附之廣告影本可按（見偵查卷第四十六
      頁），而被告甲○○於八十九年七月二十二日起始受僱於
      李景怡所經營之「健容美容養生館」，則被告甲○○自不
      可能參與刊登報紙廣告。
  (三)、公訴人所指在報紙刊登「舒解壓力護膚三千元，0000
      000000」之廣告依卷附廣告影本（見偵查卷第四十
      六頁），依證人丁○○所證，雖係老闆即李景怡指示而為
      刊登（見原審卷第八十二頁），然觀之該廣告之內容，並
      無足以引誘促使人為性交易之訊息，查扣之色情小廣告單
      固在養生館內遭警查獲，惟色情小廣告單之散發，係被告
      甲○○受命於老闆李景怡所散發，店內其他人並未參與其
      事，亦如前述，且養生館並未經營色情之猥褻按摩或姦淫
      之性交易，並據服務生朱久伶及客人陶仁惠於警訊中供證
      在卷（見偵查卷第十八至二十一頁），且警局之檢查紀錄
      表亦記載該店無從事色情之行為（見偵查卷第七頁），參
      以男客丙○○於前往該店按摩後始受被告甲○○之遊說及
      媒介始至店外之賓館與大陸女子為性交易等情觀之，小廣
      告之散發顯與該店從事按摩護膚工作無涉，且公訴人起訴
      書亦未指該養生館內有從事猥褻或姦淫之性交易行為，從
      而李景怡所經營之「健容美容養生館」館內，並未從事有
      色情之猥褻服務，堪可認定。另證人陶仁惠雖於原審中證
      稱：對方有主動說如果要做全身的話，要六千元，我問內
      容是什麼，他就說大家都知道，我聽他這樣講我就知道那
      是色情行業等語（見原審卷第一二四頁），然按摩護膚美
      容之服務，本即有臉部、半身或全身之分別，是否即可因
      此認定該店有從事色情服務，尚嫌速斷，且前開陳述，全
      係證人陶仁惠個人臆測之詞，亦難遽採為不利於被告之認
      定。至扣案之電話術稿二張（見偵查卷第四十七、四十八
      頁）觀其內容固有晦淫之詞，惟受僱接聽電話之櫃台人員
      黃雅玲，並未以該術稿所載內容與客人對話，亦無涉犯妨
      害風化罪嫌之事實，亦經本院前審無罪判決確定在卷；證
      人陶惠仁亦於原審中證稱：去電詢問時，對方並無於電話
      中說什麼曖昧之類的話（見原審卷第一二六頁），又查無
      積極證據證明「健容美容養生館」之員工，有以該電話術
      稿所載內容與客戶對話，自難僅憑該電話術稿執為「健容
      美容養生館」亦有經營色情，而認被告甲○○就此部分亦
      涉有兒童及少年性交易防制條例等二十九條及刑法第二百
      三十一條第一項罪嫌之依據，被告甲○○此部分辯，堪予
      採信。此外，又查無積極證據足資證明被告甲○○有此部
      分之犯行，自屬不能證明其此部分之犯罪，依前揭說明，
      本應為被告無罪之諭知，惟公訴意旨認被告此部分犯行與
      前開有罪部分，有實質上、牽連犯裁判上一罪之關係，爰
      不另為無罪之諭知。
據上論斷，應依刑事訴訟法第三百六十九條第一項前段、第三百
六十四條、第二百九十九條第一項前段，兒童及少年性交易防制
條例第二十九條，刑法第二條第一項、第二十八條、第十一條前
段、第二百三十一條第一項、修正前刑法第五十五條、第五十六
條、九十年一月十日修正公布施行之刑法第四十一條第一項前段
、修正前刑法第四十七條、第三十八條第一項第二款、第三款，
罰金罰鍰提高標準條例第一條前段，修正（刪除）前罰金罰鍰提
高標準條例第二條，判決如主文。
本案經檢察官黃東焄到庭執行職務。
中    華    民    國    95    年    10    月     4    日
                  刑事第一庭審判長法  官  蔡  長  溪
                                  法  官  陳  祐  治
                                  法  官  林  俊  益
以上正本證明與原本無異。
如不服本判決，應於收受送達後十日內向本院提出上訴書狀，其
未敘述上訴之理由者並得於提起上訴後十日內向本院補提理由書
。
                                  書記官  廖  月  女
中    華    民    國    95    年    10    月    4     日
附錄：本案論罪科刑法條全文
兒童及少年性交易防制條例第29條
以廣告物、出版品、廣播、電視、電子訊號、電腦網路或其他媒
體，散布、播送或刊登足以引誘、媒介、暗示或其他促使人為性
交易之訊息者，處5年以下有期徒刑，得併科新台幣1百萬元以下
罰金。
刑法第231條第1項
意圖使男女與他人為性交或猥褻之行為，而引誘、容留或媒介以
營利者，處 5年以下有期徒刑，得併科10萬元以下罰金。以詐術
犯之者，亦同。

司法院資訊處製作；財團法人民間司法改革基金會備份。
